ACORDAO-COMPLETO-2403093

ACÓRDÃO 3516/2020 ATA 9/2020 - SEGUNDA CÂMARA

VISTOS, relatados e discutidos estes autos que tratam de embargos de declaração opostos por José Haroldo Martins Filho, ex-prefeito de Santa Quitéria/CE, em face do Acórdão 8328/2018-TCU-Segunda Câmara;
ACORDAM os Ministros do Tribunal de Contas da União, reunidos em Sessão da 2ª Câmara, ante as razões expostas pelo Relator, em:
9.1. conhecer, com fulcro no art. 34 da Lei 8.443/1992, dos embargos de declaração opostos por José Haroldo Martins Filho para, no mérito, rejeitá-los; e
9.2 dar ciência desta deliberação ao embargante.

Embargos de declaração opostos contra o Acórdão 8.328/2018-TCU-2ª Câmara.

Segunda Câmara

Município de Santa Quitéria/CE.

3. Recorrente: José Haroldo Martins Filho (XXX.880.503-XX).

13.1. Ministros presentes: Ana Arraes (Presidente), Augusto Nardes, Aroldo Cedraz, Raimundo Carreiro e Vital do Rêgo (Relator).
13.2. Ministra que não participou da votação: Ana Arraes.
13.3. Ministros-Substitutos presentes: Marcos Bemquerer Costa e André Luís de Carvalho.

ACORDAO-COMPLETO-2413938

Acórdão 6501/2020 - Segunda Câmara

VITAL DO RÊGO

Ministro Vital do Rêgo.

Cuida-se de embargos de declaração opostos por José Haroldo Martins Filho, ex-prefeito de Santa Quitéria/CE, em face do Acórdão 8328/2018-TCU-Segunda Câmara, que conheceu do recurso de reconsideração interposto pelo ora embargante para, no mérito, negar-lhe provimento.
O embargante alega existir omissão, contradição e erro de fato no acórdão embargado, em vista dos seguintes aspectos (peças 278, p. 1-13; e 280, p. 1-13) :
1. DA TEMPESTIVIDADE DOS ACLARATÓRIOS
 (...) 
Que se diga, a esse respeito, que o ora embargante apresentou Recurso de Reconsideração (evento 130) , consignando na peça de interposição do recurso o SEU ATUAL ENDEREÇO PARA FINS DE INTIMAÇÃO, pugnando, naquele azo, a alteração cadastral na corte, para fins de intimação. Confira-se:
" (...) Solicito, neste momento, a alteração de endereço constante nos cadastros do TCU para Rua Princesa Izabel, 1783, Farias Brito, Fortaleza, Ceará, CEP 60.015-061, devido às notificações anteriores serem endereçadas ao endereço antigo onde não sou habitualmente residente, motivo este, que ocasionou revelia no processo. (...) "
Todavia, mesmo após solicitação de atualização cadastral, consta que a alteração não restou cumprida, tendo os expedientes intimatórios sido encaminhados para endereço diverso daquele indicado pelo embargante, tornando nula eventual intimação que tenha sido expedida para endereço que não aquele indicado no pedido de reconsideração.
2. MÉRITO - DA OMISSÃO, CONTRADIÇÃO E ERRO DE FATO NO ACÓRDÃO EMBARGADO
Doutor Relator, ainda sob invocação do regramento contido no Regimento Interno desta eg. Corte de Contas, tem-se a disciplina insculpida no art. 161 do RI, litteris:
Art. 161. Havendo mais de um responsável pelo mesmo fato, a defesa apresentada por um deles aproveitará a todos, mesmo ao revel, no que concerne às circunstâncias objetivas, e não aproveitará no tocante aos fundamentos de natureza exclusivamente pessoal.
No particular, tem-se que o item 26 do voto do acórdão de reconsideração nº 8328/2018-TCU- SEGUNDA CÂMARA, aponta que José Haroldo Martins Filho perpetrou irregularidades, por omissão, ao não fiscalizar o pagamento indevido de remuneração a servidores pertencentes à Secretaria de Educação, embora cedidos para outras unidades da prefeitura e/ou órgãos externos a esta, por meio da folha de pagamento custeada com recursos do FUNDEB.
A esse respeito, no que toca à responsabilização do ora embargante, a Corte decidiu que "a responsabilização do Sr. José Haroldo Martins Filho foi devidamente caraterizada em razão de sua conduta especificada no relatório de auditoria nos termos que se seguem (peça 1, p. 23-28) : A comprovação das irregularidades acima em relação à inclusão indevida de servidores da prefeitura à folha do FUNDEB releva um modus operandi particular de fraude".
Assentando, ainda, que todos os pagamentos indevidos eram relacionados aos servidores com vínculo com a secretaria de educação, os quais eram postos à disposição ou executavam suas atividades em secretárias/órgãos distintos da SEDUC.
Contudo, esse e. TCU restou omisso e contraditório, NEGANDO VIGÊNCIA AO ART. 161 DO REGIMENTO INTERNO DO PRÓPRIO TCU, tendo em vista que julgou pela manutenção da responsabilidade do embargante, contrariando seu próprio posicionamento no julgamento do Acórdão nº 9.396/2015, o qual, sobre o mesmo fato decidiu pela exclusão da responsabilidade da ex secretária de educação Regina Helena Magalhães deixando de aplicar a disciplina do art. 161, transcrito alhures. Se não, confira-se:
 (...) 
Evidencia-se de forma insofismável, que o julgamento embargado deixou de aplicar a regra do art. 161 do Regimento Interno do TCU, com o objetivo de harmonizar e dar coerência ao julgamento, posto que todos os gestores a quem se atribuiu a mesmo prática omissiva tiveram em seu proveito aceitas as alegações, excluindo-os da relação processual.
Dito de outra forma, no que toca à irregularidade que subjaz à cessão dos 05 (cinco) servidores custeados pelas verbas do FUNDEF: a) Francisco Silvano Mendes Araújo; b) Expedito Joncy Oliveira Aguiar; c) Davi Lima Catunda; d) Antônio Jeová Rodrigues; e e) Geracina Nayara Paiva Mesquita; JÁ FORAM DEVIDAMENTE SANADAS PELA DEFESA DE REGINA ELENA MAGALHÃES, tendo esta sido excluída da relação processual.
Com efeito, a Sra. Regina Elena Magalhães apresentou defesa nos autos da presente TCE (documento 44) , e enfrentou todas as irregularidades consideradas pelo TCU, especialmente aquela relacionada aos pagamentos indevidos dos servidores com vínculo com a secretaria de educação, os quais eram postos à disposição ou executavam suas atividades em secretárias/órgãos distintos da SEDUC. Ipsis Litteris:
 (...) 
Em razão disso, a Secretaria Geral de Controle Externo, lançou parecer técnico (evento 67) no sentido de acolher as razões de defesa de Regina Elena, conforme os itens 158 até 170 do expediente. Confira-se:
 (...) 
Vale ressaltar que a SEDEX (evento 99) , no item 112 de seu parecer, estende os efeitos do acatamento das alegações de defesa apresentadas pela Senhora Regina Elena Magalhães, ex-Secretária de Educação do Município de Santa Quitéria/CE, no período de 16/11/2011 a 30/4/2012 e acolhidas pela análise constante dos itens 162 a 170 (peça 67) , ao Sr. Francisco das Chagas Magalhães Mesquita eximindo-o do débito no valor de R$ 7.160,65, ocorrido em 31/12/2011. (exercício de 2011 - nov/dez) , conforme relatório.
Assim, de se reconhecer que as mesmas circunstâncias objetivas que levaram ao afastamento da irregularidade das contas da Senhora Regina Elena Magalhães, aproveitadas em seu favor e do Sr. Francisco das Chagas Magalhães Mesquita, também se aproveitam em favor do ora embargante, uma vez que não foram apresentados motivos que diferenciassem o julgamento dos respectivos responsáveis, já que implicados na mesmíssima irregularidade.
Esta constatação é facilmente visualizada pela análise do ANEXO I - TABELA 01 - Resumo das fichas financeiras dos servidores da Secretaria de Educação que tiveram os salários glosados por irregularidades verificadas nas locações; ANO 2011 (JANEIRO A SETEMBRO/2011) , tem-se que os cinco servidores que receberam verbas do FUNBEF na gestão do Embargante, foram os mesmos que estavam na gestão de Regina Elena. Portanto, os ex-gestores, estão na mesma situação jurídica. Vejamos:
 (...) 
Absolutamente oportuno assentar que o próprio TCU, neste processo, estendeu aos demais representados a exclusão de responsabilidade em relação a irregularidade referente aos pagamentos indevidos à empresa Civitas Assessoria e Consultoria Ltda., sem a devida prestação dos serviços contratados, item 4.1 do Relatório de Auditoria, TC Processo 010.143/2012-2.
O TCU acolheu as alegações de defesa apresentadas pela empresa, Civitas Assessoria e Consultoria Ltda. (CNPJ 07.128.558/0001-04) , e estendeu o benefício da defesa aos demais responsáveis Francisco das Chagas Magalhães Mesquita e José Francisco de Paiva, ex-Prefeitos; Célia Maria Bernardo Carvalho, José Haroldo Martins e Regina Elena Magalhães ex-Secretários de Educação, ficando o embargante de fora da análise simplesmente por haver sido declarado revel.
Há de se privilegiar, no particular o primado da isonomia processual, sendo irrefutável que o julgamento do recurso da Sra. Regina Helena e da Empresa Civitas, no que toca especificamente à retificação dos julgados anteriores, excluindo-se as irregularidades primitivamente apontadas.
Dessa forma, considerando que o art. 287, do regimento interno desse Colendo Tribunal, prevê o cabimento de embargos de declaratórios quando não há o enfrentamento de questões suscitadas pelos interessados (Omissão) , o embargante se utiliza da presente medida processual para que essa Eg. Turma analise os argumentos apresentados.
Por analogia, ademais, a regra do art. 1.022 do CPC/2015, o qual elenca como hipótese de cabimento para o manejo dos embargos para "suprir omissão de ponto ou questão sobre o qual devia se pronunciar o juiz de ofício ou a requerimento" (art. 1.022, II) .
Há ainda que se considerar que a manutenção de uma irregularidade em relação ao embargante quando esta já fora analisada e retificada em outros feitos e decorre da mesma circunstância objetiva, importa em error in judicando, sanável pela via dos presentes embargos.
Desse modo, pode-se concluir que a não observância dessas questões, induvidosamente, possuem o condão de alterar a conclusão do acórdão embargado e, consequentemente, o resultado do julgamento das contas do embargante, conforme amplamente acima demonstrado, motivo pelo qual se faz imprescindível a análise das aludidas questões.
Do repertório Jurisprudencial desta eg. Corte de Contas, os seguintes precedentes em abono à pretensão do embargante:
 (...) 
3. DOS PEDIDOS
Isto posto, nos horizontes de tais assertivas:
i) considerando que a comunicação acerca do julgamento do Acórdão 8328/2018-TCU-Segunda Câmara (recurso de reconsideração) de interesse do embargante restou encaminhada ao endereço antigo do postulante, inobstante a indicação e pedido de atualização de seus registros, devendo, portanto, ser considerada nula, cujo consectário impõe a reabertura do prazo recursal em favor do embargante;
ii) considerando presentes as hipóteses de cabimento da presente iniciativa pela omissão e error in judicando pela não aplicação do contido no art. 161 do Regimento interno do TCU;
iii) considerando estar demonstrada a relação objetiva entre a situação fática do embargante descrita nesta sede recursal e os julgamentos contidos nos acórdãos supramencionados, os quais afastaram as irregularidades imputadas ao embargante, a fim, inclusive, de se harmonizar e dar coerência ao julgamento, posto que os responsáveis com irregularidades semelhantes às do ora embargante tiveram suas teses acolhidas;
REQUER:
O conhecimento do presente recurso e o seu provimento para sanar a omissão e contradição apontadas, nos moldes e termos do exposto na fundamentação supra, conferindo, ainda, efeito modificativo ao julgado para excluir a responsabilidade do embargante pela multa imposta no presente processo.
É o relatório.

Sammuel David de Andrade Medeiros e Barbosa (OAB/CE 24.326), representando José Haroldo Martins Filho.

Não atuou.

EMBARGOS DE DECLARAÇÃO EM RECURSO DE RECONSIDERAÇÃO. CONHECIMENTO. REJEIÇÃO. CIÊNCIA.

TOMADA DE CONTAS ESPECIAL (TCE)

não atuou.

Em exame, embargos de declaração opostos por José Haroldo Martins Filho (peças 278, p. 1-13; e 280, p. 1-13) , ex-prefeito de Santa Quitéria/CE, em face do Acórdão 8328/2018-TCU-Segunda Câmara, mediante o qual foi conhecido e negado provimento ao recurso de reconsideração interposto pela ora embargante contra o Acórdão 9396/2015-TCU-Segunda Câmara.
O TCU, por meio do Acórdão 9396/2015-TCU-Segunda Câmara, julgou irregulares as contas especiais de José Haroldo Martins Filho e aplicou-lhe a multa no valor de R$ 15.000,00, com base no art. 58, incisos I, II e III, da Lei 8.443/1992, em decorrência de pagamento indevido de remuneração a servidores pertencentes à Secretaria de Educação, embora cedidos para outras unidades da prefeitura e/ou órgãos externos a esta, por meio da folha de pagamento custeada com recursos do Fundeb (sem imputação de débito - item 3.4 do relatório de fiscalização, peça 1, p. 23-30) .
Nesta oportunidade, o embargante alega, preliminarmente, que apresentou Recurso de Reconsideração, consignando na peça recursal o seu atual endereço para fins de notificação, pugnando, naquele azo, a alteração cadastral no TCU (peças 278, p. 1-3; e 280, p. 1-3) :
Solicito, neste momento, a alteração de endereço constante nos cadastros do TCU para Rua Princesa Izabel, 1783, Farias Brito, Fortaleza, Ceará, CEP 60.015-061, devido às notificações anteriores serem endereçadas ao endereço antigo onde não sou habitualmente residente, motivo este, que ocasionou revelia no processo.
Assevera o embargante que, mesmo após solicitação de atualização cadastral, os expedientes de notificação foram encaminhados para endereço diverso daquele indicado pelo Sr. José Haroldo Martins Filho, não podendo ser considerada válida as notificações enviadas (peças 278, p. 1-3; e 280, p. 1-3) .
No mérito, argumenta existir omissão, contradição e erro de fato no Acórdão 8328/2018-TCU-Segunda Câmara, haja vista os seguintes aspectos, em síntese (peças 278, p. 1-13; e 280, p. 1-13) :
a) não aplicação do art. 161 do Regimento Interno/TCU ao Sr. José Haroldo Martins Filho, tendo em vista que julgou pela manutenção da responsabilidade do embargante, contrariando seu próprio posicionamento no julgamento do Acórdão 9396/2015-TCU-Segunda Câmara, o qual, sobre o mesmo fato decidiu pela exclusão da responsabilidade da ex-secretária de educação Regina Helena Magalhães, bem como dos demais gestores a quem se atribuiu a mesmo prática omissiva aproveitando-se as alegações para excluí-los da relação processual; e
b) o TCU acolheu as alegações de defesa apresentadas pela empresa Civitas Assessoria e Consultoria Ltda., e estendeu o benefício da defesa aos demais responsáveis Francisco das Chagas Magalhães Mesquita e José Francisco de Paiva, ex-prefeitos; Célia Maria Bernardo Carvalho, José Haroldo Martins e Regina Elena Magalhães ex-secretários de educação, ficando o embargante de fora da análise simplesmente por haver sido declarado revel.
Requer o Sr. José Haroldo Martins Filho, por fim, conhecimento dos presentes embargos e o seu provimento para sanar a omissão e a contradição apontadas, conferindo, ainda, efeito modificativo ao julgado para excluir a responsabilidade do embargante pela multa imposta no presente processo (peças 278, p. 13; e 280, p. 13) .
Em preliminar, os presentes embargos devem ser conhecidos, ante o preenchimento dos requisitos de admissibilidade previstos no art. 34, § 1º, da Lei 8.443/1992 e a invocação do vício de omissão e contradição, pressupostos específicos para a espécie.
De fato, consta do recurso de reconsideração do Sr. José Haroldo Martins Filho (peça 131, p. 7) a indicação do endereço mencionado pelo ora embargante. Por sua vez, o Ofício 2.280/2018-TCU/SECEX-CE, de 13/11/2018 (peça 191) , notificando o ex-prefeito sobre o Acórdão 8328/2018-TCU-Segunda Câmara, que apreciou aquele recurso, foi endereçado para a Rua Dr. Otávio Lobo, 213 - Centro 62.280-000 - Santa Quitéria/CE, e o Aviso de Recebimento (AR) indica a marcação de "mudou-se" (peça 205) .
Novas tentativas foram realizadas, para endereços distintos ao indicado no recurso de reconsideração, mediante ofícios acostados às peças 218, 220, 222 e 224, e Avisos de Recebimento (ARs) de peças 205, 229 a 231, 233, 234, 240 e 241. Somente o Ofício 2.665/2018-TCU/SECEX-CE, de 13/11/2018 (peça 222) , enviado para o endereço Rua Tibúrcio Rodrigues, 70 - Apto. 401 - Bloco B CEP. 60.130-450 - Fortaleza/CE, foi recebido por "Fátima Holanda", conforme AR de peça 229. 
Quanto ao mérito, os embargos devem ser rejeitados.
A não apresentação das alegações de defesa pelo Sr. José Haroldo Martins Filho configurou a sua revelia. Entretanto, não foi esse o motivo, conforme assevera o ora embargante, para não aplicar o benefício do art. 161 do Regimento Interno do TCU (RI/TCU) . Nesta Corte de Contas, a não apresentação de defesa pelo responsável apenas não inviabiliza a normal tramitação do processo, que deve seguir seu fluxo ordinário de apuração, conforme previsto no art. 12, § 3º, da Lei 8.443/1992. Foi o que ocorreu, tal como consignado na instrução de mérito da unidade técnica (peças 99-101) e no parecer do MPTCU (peça 102) que compuseram o relatório (peça 105) e subsidiaram o voto do relator a quo, ao analisar as alegações de defesa dos responsáveis arrolados nestes autos (peça 104) . Friso que, após adotadas as medidas para apuração e análise das irregularidades apontadas, a apreciação resultou nos termos do Acórdão 9396/2015-TCU-Segunda Câmara (peça 103) .
Além disso, a empresa Civitas Assessoria e Consultoria Ltda. foi chamada aos autos por ser beneficiária de pagamentos indevidos, sem a devida contraprestação dos serviços contratados. Irregularidade distinta da apurada quanto a pagamento indevido de remuneração a servidores pertencentes à Secretaria de Educação, embora cedidos para outras unidades da prefeitura e/ou órgãos externos a esta, por meio da folha de pagamento custeado com recursos do Fundeb (60% e 40%) , que conduziu o TCU a julgar irregulares as contas do Sr. José Haroldo Martins Filho e aplicar-lhe a multa no valor de R$ 15.000,00, com base no art. 58, incisos I, II e III, da Lei 8.443/1992.
Ademais, deixei assentado no voto condutor da deliberação embargada que (peça 186) :
29. Por fim, deixo de analisar os argumentos apresentados pelo recorrente acerca de pagamentos indevidos na contratação da empresa Cívitas Assessoria e Consultoria Ltda., uma vez que não consta no Acórdão 9396/2015-TCU-Segunda Câmara condenação imposta ao Sr. José Haroldo Martins Filho por essa irregularidade. 
O relator do voto condutor do Acórdão 9396/2015-TCU-Segunda Câmara, ao analisar as alegações de defesa da Sra. Regina Elena Magalhães, assim se pronunciou:
12. Enfim, no que concerne à responsabilidade dos demais responsáveis arrolados nestes autos, acolho em parte as conclusões havidas pela Secex/CE, ao tempo que integralizo a sugestão de mérito oferecida pelo Ministério Público, nos seguintes moldes:
 (...) 
e) com relação ao pagamento indevido de remuneração a servidores pertencentes à Secretaria de Educação, embora cedidos para outras unidades da prefeitura e/ou órgãos externos a esta, por meio da folha de pagamento custeado com recursos do Fundeb (60% e 40%) :
e.i) acolher as alegações de defesa apresentadas pela Sra. Regina Elena Magalhães, excluindo a sua responsabilidade na presente relação jurídica processual;
e.ii) aproveitar os elementos objetivos das alegações de defesa apresentadas pela Sra. Regina Elena Magalhães em favor do Sr. Francisco das Chagas Magalhães Mesquita, quanto ao débito que lhe seria imputado no valor de R$ 7.160,65;
Ressalto que somente a Sra. Regina Elena Magalhães e o Sr. Francisco das Chagas Magalhães Mesquita, na fase de citação, foram responsabilizados, solidariamente, pelo débito de R$ 7.160,65, por isso o aproveitamento com base no art. 161 do RI/TCU. O Sr. José Haroldo Martins Filho não integrou essa solidariedade e, por isso, não poderia ser alcançado pelo benefício constante do art. 161 do RI/TCU, quando da análise das alegações de defesa.
Por outro lado, o relator do Acórdão 9396/2015-TCU-Segunda Câmara acresceu, na graduação da multa do art. 57 da Lei 8.443/1992 aplicada aos senhores Francisco das Chagas Magalhães Mesquita e José Francisco de Paiva e à senhora Célia Maria Bernardo Carvalho, a irregularidade de pagamento de salários, com recursos do Fundeb (60% e 40%) , a servidores pertencentes à Secretaria de Educação, consoante os termos do item 9.5 do Acórdão 9396/2015-TCU-Segunda Câmara.
Já a Sra. Célia Maria Bernardo Carvalho e o Sr. José Haroldo Martins Filho, na fase de citação, foram responsabilizados, solidariamente, pelo débito de R$ 42.373,56, quanto a pagamento indevido de remuneração a servidores pertencentes à Secretaria de Educação, embora cedidos para outras unidades da prefeitura e/ou órgãos externos a esta, por meio da folha de pagamento custeado com recursos do Fundeb (60% e 40%) . Sobre esse ponto, o relator do voto condutor do Acórdão 9396/2015-TCU-Segunda Câmara, ao analisar as alegações de defesa da Sra. Célia Maria Bernardo Carvalho, registrou em seu voto:
12. Enfim, no que concerne à responsabilidade dos demais responsáveis arrolados nestes autos, acolho em parte as conclusões havidas pela Secex/CE, ao tempo que integralizo a sugestão de mérito oferecida pelo Ministério Público, nos seguintes moldes:
 (...) 
e) com relação ao pagamento indevido de remuneração a servidores pertencentes à Secretaria de Educação, embora cedidos para outras unidades da prefeitura e/ou órgãos externos a esta, por meio da folha de pagamento custeado com recursos do Fundeb (60% e 40%) :
 (...) 
e.iii) rejeitar as alegações de defesa apresentadas pelos demais responsáveis: Francisco das Chagas Magalhães Mesquita, José Francisco de Paiva e Célia Maria Bernardo Carvalho, afastando, de todo modo, a responsabilidade desses dirigentes e do Sr. José Haroldo Martins Filho pelo ressarcimento do dano ao erário, ante a ausência de comprovação de locupletamento pessoal, sem prejuízo de julgar irregulares as suas contas, com a consequente aplicação de multa legal; e (destaquei) 
Vê-se, portanto, que o relator do voto condutor do Acórdão 9396/2015-TCU-Segunda Câmara não acolheu as alegações de defesa da Sra. Célia, mas afastou a responsabilidade do Sr. José Haroldo Martins Filho pelo ressarcimento do dano ao erário, ante a ausência de comprovação de locupletamento pessoal, sem prejuízo de julgar irregulares as suas contas, com a consequente aplicação de multa legal.
Exatamente, por ter sido mantida a irregularidade de pagamento indevido de remuneração a servidores pertencentes à Secretaria de Educação, embora cedidos para outras unidades da prefeitura e/ou órgãos externos a esta, por meio da folha de pagamento custeado com recursos do Fundeb (60% e 40%) , o TCU julgou irregular as contas do Sr. José Haroldo Martins Filho e aplicou-lhe a multa no valor de R$ 15.000,00, com base no art. 58, incisos I, II e III, da Lei 8.443/1992, nos termos do item 9.6 do Acórdão 9396/2015-TCU-Segunda Câmara.
Os argumentos apresentados pelo Sr. José Haroldo Martins Filho, quando do recurso de reconsideração, não tiveram força probatória para alterar o item 9.6 do Acórdão 9396/2015-TCU-Segunda Câmara, conforme deixei assentado no voto condutor do Acórdão 8328/2018-TCU-Segunda Câmara (peça 186) :
28. Considero que o ora recorrente, quando do exercício do cargo de prefeito, no período de 1/1/2011 a 12/11/2011, permitiu a transferência de servidores da secretaria municipal de educação para outras secretarias que não detinham características de manutenção e desenvolvimento da educação básica (peça 1, p. 28) . Ademais, os apelos recursais apresentados pelo Sr. José Haroldo Martins Filho não elidem a irregularidade que fundamentou sua condenação nos termos do Acórdão 9396/2015-TCU-Segunda Câmara.
Portanto, não houve omissão, contradição e erro de fato no Acórdão 8328/2018-TCU-Segunda Câmara, conforme afirma o embargante.
Dessa forma, não havendo qualquer vício a ser sanado, impõe-se a rejeição dos embargos ora em apreciação.
Diante do exposto, VOTO pela adoção da minuta de acórdão que ora trago ao exame deste colegiado.
TCU, Sala das Sessões Ministro Luciano Brandão Alves de Souza, em 6 de abril de 2020.
Ministro VITAL DO RÊGO 
Relator